【裁判字號】    98,易,769
【裁判日期】    980507
【裁判案由】    竊盜等
【裁判全文】
臺灣臺北地方法院刑事判決               98年度易字第769號
公  訴  人  臺灣臺北地方法院檢察署檢察官
被      告  甲○○
            丁○○
上列被告等因竊盜等案件，經檢察官提起公訴（97年度偵字第
2543 5號），本院判決如下：
    主  文
甲○○無故侵入他人住宅，處有期徒刑肆月，如易科罰金，以新
臺幣壹仟元折算壹日，扣案之電鑽壹支、棉質手套壹雙均沒收。
其餘被訴加重竊盜未遂部分無罪。
丁○○教唆無故侵入他人住宅，處有期徒刑參月，如易科罰金，
以新臺幣壹仟元折算壹日。
    事  實
一、緣丁○○與丙○○為男女朋友關係，嗣丙○○欲與丁○○分
    手，丁○○心有不甘，為知悉丙○○電腦中之與他人談話之
    電磁紀錄，以了解丙○○分手之原因，乃於民國（下同）97
    年11月間，在不詳地點，以新台幣2萬元之代價，唆使甲○○侵入丙○○位於臺北市○○區○○街102號4樓之住所，以
    竊取丙○○之電腦內之電磁紀錄，嗣甲○○答應後，乃於97
    年11月10日上午10時許，攜帶棉質手套、電鑽1支及其他工
    具，前往丙○○上開住所，手戴棉質手套，以電鑽破壞該址
    鐵門門鎖，致令該門鎖不堪使用，而無故侵入上開丙○○及
    其母親乙○○○住處，甲○○進入屋內找到丙○○之桌上型
    電腦，插入所攜帶之磁卡欲讀取丙○○與他人之對話紀錄，
    然電腦內並無丙○○與他人之對話紀錄，致甲○○未能竊取
    任何電磁紀錄，甲○○乃繼續尋找丙○○之筆記型電腦，而
    在丙○○房間內置物櫃內尋找筆記型電腦時，適乙○○○外
    出返家，甲○○聽到聲響，乃遂趁隙逃離，乙○○○發現後
    ，邀路過之男子追捕並報警處理。
二、案經乙○○○、丙○○訴由臺北市政府警察局大安分局報請
    臺灣臺北地方法院檢察署檢察官偵查起訴。
    理  由
壹、程序部分：
一、被告甲○○、丁○○於警、偵訊之供述，非出於強暴、脅迫
    、利誘、詐欺、疲勞訊問、違法羈押或其他不正方法取得，
    依刑事訴訟法第156條第1項、第158條之2得採為證據。
二、證人乙○○○於本院具結之證據，與其分別於警、偵訊（具
    結）之供述大致相符，渠等所供自得採為證據。
三、按被告以外之人於審判外之陳述，雖不符前4條之規定，而
    經當事人於審判程序同意做為證據，法院審酌該言詞陳述或
    書面陳述作成時之情況，認為適當者，亦得為證據。當事人
    、代理人或辯護人於法院調查證據時，知有第159條第1項不
    得為證據之情形，而未於言詞辯論終結前聲明異議者，視為
    有前項之同意，為刑事訴訟法第159條之5所明定。證人乙○○○、丙○○分別於警、偵訊之供、證述，被告於審判期日
    均表示無意見，上開人等於警訊之供述本院認為適當，依上
    述規定，得為證據；渠等於偵查中具結證述，核無顯不可信
    知其況，依同法第159條之1第2項得為證據。
四、後列非供述證據，均非違法取得之證據，且或係從事業務之
    人於業務上製作之證明文書、記錄文書，核無顯不可信情況
    ，故依同法第158條之4反面解釋、第159條之4第2款得為證
    據。
貳、實體部分：
甲、有罪部分：
一、訊據被告丁○○、甲○○對於上開教唆侵入住宅、侵入住宅
    之事實坦認不諱，核與告訴人乙○○○、丙○○於警、偵訊
    指訴之情節相符，並有現場採證照片9張在卷可稽，復有被
    告甲○○攜帶破壞門鎖用之電鑽1支及棉質手套1雙扣案可資
    佐證，足徵被告二人前揭任意性自白與事實均相符。本件事
    證明確，被告二人犯行均堪認定，均應依法論科。
二、核被告丁○○所為，係犯刑法第29條、第306條第1項之教唆
    無故侵入住宅罪；被告甲○○以電鑽破壞鐵門門鎖後，無故
    侵入他人住宅，核其所為，係犯刑法第306條第1項之無故侵
    入住宅、第354條之毀損罪。其以一行為同時觸犯該二罪，
    為想像競合犯，應從一重之無故侵入住宅罪處斷。爰審酌被
    告二人於審理中坦承犯行，暨渠等犯罪之動機、目的、手段
    、生活狀況、品行、智識程度、犯罪所生之危害等一切情狀
    ，分別量處如主文所示之刑，並諭知易科罰金之折算標準，
    以資懲戒。
三、扣案之電鑽1支、棉質手套1雙為被告甲○○所有供犯罪所用
    之物，已據被告甲○○供述在卷，依法宣告沒收。另扣案之
    工具箱1個、金屬探測器1台、讀卡機（含記憶卡1片）1台、
    一字起子1支、螺牙1個等物品，並未供被告甲○○犯上開罪
    名所用，業據被告甲○○供陳明確，且無證據證明確係供被
    告甲○○前開犯罪所用，而雖有供被告竊取電磁紀錄之用，
    然該部分因屬未遂，並未構成犯罪（如後述），又非違禁物
    ，自不得諭知沒收。
乙、無罪部分：
一、公訴意旨另以：被告甲○○於97年11月10日上午10時許，持
    客觀上足堪為凶器使用之一字型螺絲起子、電鑽各1支，前
    往丙○○位於臺北市○○區○○街102號4樓之住所，使用螺
    絲起子及電鑽破壞該址門鎖以進入該址，隨即將攜帶式硬碟
    插入丙○○所有之電腦，竊取電磁紀錄未果後（並未構成犯
    罪），竟另起竊盜之犯意，著手竊取丙○○房間置物櫃內之
    丙○○所有之筆記型電腦及乙○○○所有之珠寶，適丙○○
    之母親乙○○○外出返家，甲○○為能順利脫困，遂拋下珠
    寶後趁隙逃離，因認被告甲○○另涉犯刑法第321條第2項、
    第1項第2、3款之攜帶兇器竊盜未遂罪云云。
二、按犯罪事實應依證據認定之，無證據不得認定犯罪事實；不
    能證明被告犯罪者，應諭知無罪之判決，刑事訴訟法第154
    條第2項、第301條第1項分別定有明文。而刑事訴訟法上所
    謂認定犯罪事實之證據，係指足以認定被告確有犯罪行為之
    積極證據而言，該項證據自須適合於被告犯罪事實認定，始
    得採為斷罪資料；又事實之認定，應憑證據，如未能發現相
    當證據，或證據不足以證明，自不能以推測或擬制之方法，
    以為裁判基礎；且認定犯罪事實所憑之證據，雖不以直接證
    據為限，間接證據亦包括在內；然而在訴訟上用以證明事實
    之證據，須於通常一般之人均不致於有所懷疑，而得確信其
    為真實之程度者，始得據以為有罪之認定，倘其證明尚未達
    到此一程度，而有合理之懷疑性存在，致使無從為有罪之確
    信時，即應為無罪之判決，最高法院分別著有29年上字第31
    05號、40年臺上字第86號、76年臺上字第4986號判例可資參
    照。
三、公訴人認被告甲○○涉犯攜帶兇器竊盜未遂罪嫌，無非以被
    告甲○○之供述、告訴人乙○○○、丙○○之指述、現場相
    片9張及扣案之工具箱1個、金屬探測器1台、棉質手套1雙、
    讀卡機（含記憶卡1片）1台、電鑽1支、一字起子1支、螺牙
    1個等資為論據。
四、訊據被告甲○○雖坦認以電鑽開啟門鎖侵入告訴人之住宅，
    惟堅決否認有何竊盜之犯行，辯稱：伊係受同案被告丁○○
    之託前往竊取告訴人丙○○之電磁紀錄，伊開啟告訴人桌上
    型電腦發現無交談紀錄後，始開始翻動找尋告訴人之筆記型
    電腦，於尋找時，發現珠寶盒放於鐵櫃內，為找尋而取出珠
    寶盒置於桌上，然於翻找時不慎掉落於地面，因而將之拾起
    放在桌上，伊並無竊取筆記型電腦及珠寶盒之行為等語。經
    查：訊據告訴人乙○○○迭於警訊、偵訊及本院審理時均稱
    家中經清點後無財物遺失遭竊等語（參偵查卷第12、83頁及
    本院98年4月23日審判筆錄第3頁），而告訴人家中並無筆記
    型電腦，亦經告訴人乙○○○於本院審理時供陳屬實（參本
    院上揭審判筆錄第3頁），是被告甲○○所辯並無竊取筆記
    型電腦犯行一節尚堪採信；又告訴人雖指稱珠寶盒遭被告翻
    動一節，惟告訴人亦自承珠寶盒內有珍珠項鍊、寶石手環等
    物，該等珠寶均無短少，而該珠寶盒甚小，面積不超過A4大
    小，衡諸常情，若被告甲○○有竊取該珠寶盒之犯意，理當
    直接取走該珠寶盒，而被告竟選擇於緊迫之時間空間內翻找
    珠寶盒，實與常情有悖，足見被告所辯係為找尋筆記型電腦
    ，而將置於鐵櫃內之珠寶盒取出，卻又不甚掉落使珠寶盒打
    開，致使告訴人誤為遭被告翻找竊取等情，應可採信。
五、綜上所述，公訴人所舉證據不足以證明被告主觀上有為自己
    不法所有之意圖及竊盜之故意，客觀上有何竊取之行為，自
    難僅因被告客觀上曾侵入告訴人住宅翻找筆記型電腦，即認
    被告構成竊盜犯行，此外，復查無其他積極證據足證被告涉
    有竊盜犯行，揆諸前開說明，犯罪尚屬不能證明，應為無罪
    之諭知。
參、據上論斷，應依刑事訴訟法第299條第1項前段、第301條第1
    項，刑法第29條、第306條第1項、第354條、第55條、第41
    條第1項、第38條第1項第2款，刑法施行法第1條之1，判決
    如主文。
本案經檢察官李濠松到庭執行職務。
中    華    民    國    98    年    5     月    7     日
                  刑事第十二庭  法  官  曾正龍
以上正本證明與原本無異。
如不服本判決應於收受送達後10日內向本院提出上訴書狀，並應
敘述具體理由；其未敘述上訴理由者，應於上訴期間屆滿後20日
內向本院補提理由書（均須按他造當事人之人數附繕本）「切勿
逕送上級法院」。告訴人或被害人如對於本判決不服者，應具備
理由請求檢察官上訴，其上訴期間之計算係以檢察官收受判決正
本之日期為準。
                                書記官  彭自青
中    華    民    國    98    年    5     月    7     日
附錄本案論罪科刑法條全文：
中華民國刑法第306條（侵入住居罪）
無故侵入他人住宅、建築物或附連圍繞之土地或船艦者，處1年
以下有期徒刑、拘役或3百元以下罰金。
無故隱匿其內，或受退去之要求而仍留滯者，亦同。
中華民國刑法第29條（教唆犯及其處罰）
教唆他人使之實行犯罪行為者，為教唆犯。
教唆犯之處罰，依其所教唆之罪處罰之。


司法院資訊處製作；財團法人民間司法改革基金會備份。
